lt-LT: Objektyvo laikymo rūšis: Diržo komplektas; Užmaunamas; Objektyvo dėklas; Objektyvo dangtelis; Objektyvo maišelis; Objektyvo vamzdelis; medžiaginė objektyvo apsauga; Kita
zh-TW: 鏡頭收納類型: 腰帶包; 皮套; 鏡頭盒; 鏡頭蓋; 鏡頭包; 鏡筒; 鏡頭膜; 其他
sk-SK: Typ uloženia objektívu: Ľadvinka; Puzdro Holster; Puzdro na objektív; Kryt objektívu; Puzdro na objektív; Tubus objektívu; Obal na objektív; Iné
pt-BR: Tipo de armazenamento de lentes: Pochete; Coldre; Estojo para lentes; Capa para lentes; Bolsa para lentes; Tubo para lentes; Envoltório para lentes; Outro
zh-CN: 镜片收纳类型: 腰包; 皮套; 镜片盒; 镜头盖; 镜头袋; 镜头筒; 镜头膜; 其他
sl-SI: Vrsta shranjevanja objektiva: Torbica za pas; Tok; Etui za objektiv; Pokrov objektiva; Torbica za objektiv; Cev objektiva; Ovitek za objektiv; Drugo
vi: Loại túi đựng ống kính: Túi đeo thắt lưng; Treo thắt lưng; Vỏ bảo vệ ống kính; Năp ống kính; Bao ống kính; Ống nối; Bọc ống kính; Khác
da: Linseopbevaringstype: Bæltetaske; Hylster; Linseetui; Linsecover; Linseposer; Linserør; Linseomslag; Andet
ru: Тип хранения объектива: Поясной; Футляр; Чехол для объектива; Крышка объектива; Мешочек для объектива; Тубус для объектива; Конверт для объектива; Другое
ja: レンズ収納タイプ: ベルトパック; ホルスター; レンズケース; レンズカバー; レンズポーチ; レンズチューブ; レンズラップ; その他
de: Linsenaufbewahrungstyp: Gürteltasche; Holster; Objektivkoffer; Objektivabdeckung; Objektivbeutel; Objektivrohr; Objektiv-Stoffhülle; Sonstiges
es: Tipo de almacenamiento de la lente: Riñonera; Funda; Maletín para objetivos; Tapa para objetivos; Bolsas para objetivos; Tubo para objetivos; Envoltura para objetivos; Otros
tr: Lens depolama tipi: Kemer paketi; Tabanca kılıfı; Lens kılıfı; Lens kapağı; Lens çantası; Lens tüpü; Lens sargısı; Diğer
pl: Rodzaj przechowywania obiektywu: Biodrówka; Kabura; Futerał na obiektyw; Osłona obiektywu; Pokrowiec na obiektyw; Tuba na obiektyw; Folia na obiektyw; Inne
it: Tipo di conservazione dell'obiettivo: Marsupio; Fodera; Custodia per obiettivi; Copriobiettivo; Custodia per obiettivi; Tubo per obiettivi; Involucri per obiettivi; Altro
bg-BG: Тип съхранение на обектива: Чанта за колан; Кобур; Калъф за обектив; Капак на обектив; Торбичка за обектив; Тръба на обектив; Опаковка за обектив; Други
nb: Linseoppbevaringstype: Beltepakke; Hylster; Objektivetui; Objektivdeksel; Objektivpose; Objektivrør; Objektivtrekk; Annet
fi: Linssin säilytystyyppi: Vyöpakkaus; Kotelo; Linssikotelo; Linssin suojus; Linssin pussi; Linssin putki; Linssin kääre; Muu
sv: Typ av objektivförvaring: Bältespaket; Hölster; Linsfodral; Linsfärg; Linspåse; Linskikare; Linsomslag; Övrigt
cs: Typ uložení čočky: Ledvinka; Pouzdro; Pouzdro na objektivy; Krytka objektivu; Kapsa na objektivy; Tubus na objektivy; Obal na objektivy; Jiné
ko: 저장 보관 타입: 벨트 팩; 홀스터; 렌즈 케이스; 렌즈 커버; 렌즈 파우치; 렌즈 튜브; 렌즈 보호랩; 기타
hu: Objektív tárolási típusa: Övtáska; Övre akasztható; Lencsetok; Lencsevédő; Lencsetartó; Lencsecső; Lencsetakaró; Egyéb
nl: Type lensopslag: Riempakket; Holster; Lenshoes; Lenskap; Lenszakjes; Lensbuis; Lensverpakking; Andere
ro-RO: Tip de depozitare obiectiv: Suport pentru curea; Toc; Casetă pentru obiectiv; Capac pentru obiectiv; Husă pentru obiectiv; Tub pentru obiectiv; Înveliș pentru obiectiv; Altele
el: Τύπος αποθήκευσης φακού: Πακέτο ζώνης; Holster; Θήκη φακού; Κάλυμμα φακού; Τσαντάκι φακού; Σωλήνας φακού; Περιτύλιγμα φακού; Άλλο
en: Lens storage type: Belt pack; Holster; Lens case; Lens cover; Lens pouch; Lens tube; Lens wrap; Other
fr: Type de stockage de la lentille: Pack de ceinture; Étui; Étui à objectif; Cache-objectif; Pochette pour objectif; Tube pour objectif; Enveloppement d’objectif; Autre
pt-PT: Tipo de armazenamento de lentes: Mala de cintura; Coldre; Estojo para lentes; Cobertura das lentes; Bolsa para lentes; Tubo para lentes; Invólucro para lentes; Outro
th: ประเภทการจัดเก็บเลนส์: กระเป๋าเข็มขัด; หุ้มหนัง; กล่องใส่เลนส์; ฝาครอบเลนส์; กระเป๋าใส่เลนส์; กระบอกใส่เลนส์; ผ้าห่อเลนส์; อื่นๆ
hr-HR: Vrsta pohrane za objektiv: Torbica za pojas; Futrola; Kutija za objektiv; Poklopac objektiva; Torbica za objektiv; Cijev objektiva; Omot objektiva; Ostalo